臺灣嘉義地方法院民事裁定            100年度監宣字第134號
聲  請  人  張敏鉦
關  係  人  張寶宗
上列聲請人聲請監護宣告事件，本院裁定如下：
    主    文
宣告郭朝梅（女，民國○○年○月○○日生，身分證統一編號：Ｚ0000
00000號）為受監護宣告之人。
選定張敏鉦（男，民國○○年○月○○日生，身分證統一編號：Ｚ0000
00000號）為受監護宣告之人郭朝梅之監護人。
指定張寶宗（男，民國○○年○月○○日生，身分證統一編號：Ｚ0000
00000號）為會同開具財產清冊之人。
聲請費用新臺幣壹仟元由受監護宣告之人郭朝梅負擔。
    理    由
一、聲請意旨略以：聲請人為郭朝梅之配偶，郭朝梅自民國100
    年11月23日起因罹患腦出血中風，雖延醫診治，但不見起色
    ，近日甚且已精神障礙（或其他心智缺陷），致不能為意思
    表示或受意思表示（或不能辨識其意思表示之效果），有戴
    德森醫療財團法人嘉義基督教醫院診斷證明書為證，為此依
    民法第14條第1項、民事訴訟法第597條規定，聲請對其為監
    護之宣告，並依民法第1111條規定指定聲請人為受監護宣告
    之人之監護人，暨指定張寶宗為會同開具財產清冊之人，若
    法院認郭朝梅尚未達可宣告監護之程度，則請依民法第14條
    第3項、第15之1條第1項、民事訴訟法第624之3條之規定為
    輔助宣告，並指定聲請人為輔助人等語。
二、經查，聲請人主張之前揭事實，已據提出戴德森醫療財團法
    人嘉義基督教醫院診斷證明書1份、戶籍謄本3份為憑；又本
    院審驗郭朝梅之精神及心智狀況，在鑑定人前訊問郭朝梅之
    姓名、年籍及現在何處等事項，其對點呼姓名無反應（使用
    鼻胃管、氣管插管、尿管），並斟酌衛生署嘉義醫院精神科
    主治醫師許哲華所為之鑑定結果，認依據100年12月22日心
    理衡鑑結果及臨床判斷，郭朝梅對外界刺激完全沒有反應，
    判斷其應無行為能力，故郭朝梅因其精神障礙或其他心智缺
    陷，致不能為意思表示或受意思表示等語，此有本院100 年
    12月27日之勘驗筆錄附卷可稽。故聲請人聲請對郭朝梅為監
    護之宣告，為有理由，應予准許。
三、次查，聲請人為受監護宣告人郭朝梅之配偶，並經最近親屬
    決議由其擔任受監護宣告人郭朝梅之監護人，亦有決議紀錄
    、同意書各1份在卷可稽。本院參酌聲請人為郭朝梅之配偶
    ，並經二名子女同意，認由聲請人任監護人，符合受監護宣
    告之人郭朝梅之最佳利益，爰選定聲請人為監護人；又張寶
    宗係受監護宣告人郭朝梅之長子，並經最近親屬同意指定為
    會同開具財產清冊之人。
四、爰裁定如主文。
中    華    民    國   100    年    12    月    27    日
                   家事庭     法  官  洪嘉蘭
正本係照原本作成。
如不服本裁定關於選定監護人及指定會同開具財產清冊之人等部
分，應於送達後十日內向本院提出抗告狀，並繳納抗告費新臺幣
1千元；其餘關於宣告監護之部分，不得抗告。
中    華    民    國   100    年    12    月    27    日
                              書記官  許家瑜